

KONTAK

- 0813-5291-4454
- ardi-rizqiansyah.vercel.app
- ardirizqiansyah@gmail.com
- Barito Kuala, Kalimantan Selatan
- in <u>linkedin.com/in/ardi-rizqiansyah</u>

PENDIDIKAN

S1 - Teknik Informatika

Uniska Banjarmasin
2018 - 2022 (IPK 3.75)

SKILL

- Git
- Bootstrap
- Tailwind CSS
- Laravel
- Jquery
- PHP
- React Js

Ardi Rizqiansyah

Full Stack Web Developer

PROFIL

Saya seorang Fullstack Web Developer dengan pengalaman kurang lebih 2 tahun dalam pengembangan website. Passion saya adalah membangun solusi inovatif dan menarik yang memberikan dampak positif bagi pengguna. Saya senang menggali teknologi terbaru dan terus belajar untuk meningkatkan keahlian di bidang yang saya tekuni. Dengan dedikasi dan semangat, saya berkomitmen untuk memberikan kualitas terbaik dalam setiap proyek yang saya tangani. Saya tertarik untuk berkolaborasi dan menghadapi tantangan baru.

PENGALAMAN

Full Stack Web Developer Digitaliz

Yayasan Hasnur Centre | Barito Kuala
Januari 2022 - Sekarang

Magang Programmer MSIB Kemendikbud RI

Yayasan Hasnur Centre | Barito Kuala Agustus 2022 - Desember 2022

SERTIFIKAT

React - The Complete Guide 2023

UdemyDiterbitkan Agustus 2023

Master Laravel, Vue 3 & Inertia FullStack 2023

Udemy
Diterbitkan Agustus 2023

React Js Frontend

SanberCode
Diterbitkan Januari 2023

Peserta Magang Programmer Kampus Merdeka

Yayasan Hasnur Centre
 Diterbitkan Desember 2021